【裁判字號】    90,上易,1891
【裁判日期】    901213
【裁判案由】    違反毒品危害防制條例
【裁判全文】
臺灣高等法院高雄分院刑事判決                    九十年度上易字第一八九一號
    上  訴  人
    即  被  告  甲○○
右上訴人因違反毒品危害防制條例案件，不服臺灣高雄地方法院九十年度易字第二六
八八號中華民國九十年八月二十九日第一審判決（起訴案號：台灣高雄地方法院檢察
署九十年度毒偵字第二八二九號），提起上訴，本院判決如左：
    主  文
上訴駁回。
    事  實
一甲○○前於民國八十七年間因施用毒品案件，經裁定送觀察、勒戒後，認有繼續施
  用毒品之傾向，再經臺灣高雄地方法院以八十七年度毒聲字第一七三六號裁定施以
  強制戒治，嗣經強制戒治期滿後，由台灣高雄地方法院檢察署檢察官於八十八年八
  月二十六日以八十八年度戒毒偵字第一一九號為不起訴處分確定在案。詎其於該不
  起訴處分後五年內，復基於施用第二級毒品安非他命之犯意，於九十年二月一日中
  午十二時二十分回溯二十四小時內（不含同日上午十一時查獲時起至中午十二時二
  十分採尿時止之警力拘束期間），在不詳地點，施用第二級毒品安非他命一次。嗣
  於九十年二月一日上午十一時許，在嘉義縣水上鄉○○村○○街一二五巷五號為警
  查獲。
二案經嘉義縣警察局水上分局報由臺灣嘉義地方法院檢察署呈請台灣高等法院高雄分
  院檢察署署檢察長核令移轉臺灣高雄地方法院檢察署檢察官偵查起訴。
    理  由
一訊據上訴人甲○○矢口否認有右揭犯行，辯稱其僅施用第一級毒品海洛因而已，未
  曾施用過安非他命云云。惟查被告於九十年二月一日上午十一時許，經警採尿送臺
  灣嘉義縣衛生局初驗，該局以本件檢體以免疫學分析法檢驗結果呈陽性反應，以TO
  XI-LAB方法未檢出，故不予判定，有該局煙毒尿液檢驗單一紙在卷可稽。嗣又送往
  行政院衛生署管制藥品管理局以氣相層析質譜儀（GC/MS）確認結果，呈甲基安非
  他命陽性反應，有該局九十年三月二十日管檢字第九二四二六號檢驗成績書一紙
  附卷可按，而甲基安非他命經口服投與後，約百分之七十於二十四小時內可自尿液
  中排出，又其尿液內含甲基安非他命成分之檢出，與投與甲基安非他命的量、個人
  體質、檢驗儀器之精密度有關，通常採尿化驗是否呈陽性反應，應以投與後二十四
  小時內所採者為宜，此有行政院生署藥物食品檢驗局藥檢醫字第四五二九號函可
  查。足徵被告確實於九十年二月一日中午十二時二十分許，往前回溯二十四小時內
  某時（不含警力拘束時間），在不詳處所，有施用安非他命無訛，被告所辯稱並無
  施用云云，純係空言，不足採信。本件事證明確，被告犯行堪以認定。
二查安非他命係毒品危害防制條例第二條第二項所稱之第二級毒品，不得持有、施用
  ，被告甲○○竟持之以施用，核被告所為，係犯毒品危害防制條例第十條第二項之
  施用第二級毒品罪。其持有安非他命後，進而施用，其持有行為應被其施用之行為
  所吸收，不另論罪。被告犯罪事證既明，原審法院依據毒品危害防制條例第十條第
  二項，刑法第十一條前段、第四十一條第一項規定，並審酌被告前因毒品危害防制
  條例案件，經法院裁定戒治期滿，竟再犯本罪，顯見意志不堅，惟其施用安非他命
  之犯罪係戕害自身，尚未害及他人，所犯情節非重等一切情狀，量處有期徒刑四月
  ，並諭知易科罰金之折算標準。認事用法均無違誤，量刑亦稱允妥，被告上訴意旨
  仍執陳詞否認犯罪，指摘原判決不當，為無理由，應予駁回。
三另臺灣高雄地方法院檢察署併案意旨略以：被告於九十年九月十四上午十時七分經
  臺灣高雄地方法院檢察署觀護人採尿送驗結果，尿液呈可待因及嗎啡陽性反應，被
  告有施用第一級毒品海洛因之犯行，與本案有連續犯之裁判上一罪關係等語。惟查
  本件被告係施用第二級毒品安非他命之犯行，與上開施用第一級毒品海洛因犯行，
  並無連續犯之裁判上一罪關係，本院無從併案審理，應另行偵查，附此敘明。
據上論斷，應依刑事訴訟法第三百六十八條，判決如主文。
本案經檢察官郭振昌到庭執行職務。
中    華    民    國      九十      年      十二      月      十三      日
                              臺灣高等法院高雄分院刑事第六庭
                                  審判長法官  王憲義
                                        法官  范惠瑩
                                        法官  謝靜雯
右正本證明與原本無異。
不得上訴。
                                      書記官  黃琳群
中    華    民    國      九十      年      十二      月      十四      日
附錄本判決論罪之法條：
毒品危害防制條例第十條第二項：
施用第二級毒品者，處三年以下有期徒刑。
                                                                        ｋ


司法院資訊處製作；財團法人民間司法改革基金會備份。
